【裁判字號】    97,訴,222
【裁判日期】    970226
【裁判案由】    毒品危害防制條例
【裁判全文】
臺灣高雄地方法院刑事判決               97年度訴字第222號
公  訴  人  臺灣高雄地方法院檢察署檢察官
被      告  乙○○
上列被告因違反毒品危害防制條例案件，經檢察官提起公訴（96
年度毒偵字第10012 號），嗣被告於本院準備程序進行中，就被
訴事實為有罪之陳述，經合議庭裁定由受命法官獨任適用簡式審
判程序審理，本院判決如下：
    主  文
乙○○施用第一級毒品，累犯，處有期徒刑壹年，扣案如附表所
示之第一級毒品海洛因貳拾小包均沒收銷燬之。又施用第二級毒
品，累犯，處有期徒刑柒月，扣案如附表二所示之甲基安非他命
壹小包沒收銷燬之。又施用第一級毒品，累犯，處有期徒刑壹年
。應執行有期徒刑貳年伍月，扣案如附表一所示之第一級毒品海
洛因貳拾小包、如附表二所示之甲基安非他命壹小包，均沒收銷
燬之。
    事  實
一、乙○○前因施用毒品案件，經本院裁定送觀察、勒戒及強制
    戒治，於民國89年10月9 日強制戒治執行完畢。又於94年間
    因施用毒品、竊盜、贓物等案件，分別經臺灣高等法院高雄
    分院以95上訴字第248 號判決有期徒刑8 月、1 年4 月確定
    ；本院以94年度簡字第6249號判決有期徒刑3 月確定；本院
    以94年度易字第1911號判決有期徒刑10月確定，經臺灣高等
    法院高雄分院裁定定應執行有期徒刑2 年9 月，甫於96年3
    月13日縮刑期滿執行完畢。詎仍不知悔改，(一)基於同時施用
    海洛因及甲基安非他命之犯意，於96年10月24日20、21時，
    在高雄市○○區○○路33巷50號7 樓住處，以將海洛因、甲
    基安非他命相混合後加水稀釋置入針筒後注射體內之方式，
    同時施用第一級毒品海洛因及第二級毒品甲基安非他命一次
    ，嗣同年月25日14時許，乙○○行經高雄縣鳳山市○○街90
    號大廳處時，因形跡可疑，遭警攔查，當場扣得如附表一所
    示之第一級毒品海洛因20小包（重量分別如附表一所示），
    經警將乙○○帶回採尿送驗結果，呈甲基安非他命、可待因
    、嗎啡陽性反應，始悉上情。(二)另基於施用甲基安非他命之
    犯意，於96年11月7 日21時許，在前揭住處，以將甲基安非
    他命置入玻璃球內燒烤吸食煙霧之方式，施用第二級毒品甲
    基安非他命1 次。(三)另基於施用海洛因之犯意，於96年11月
    8 日中午某時許，在前揭住處，以將海洛因加水稀釋置入針
    筒後注射體內之方式，施用第一級毒品海洛因1 次。嗣同年
    月8 日23時15分許，乙○○行經高雄市○○區○○路308 巷
    口時，因形跡可疑，遭警攔查，當場扣得如附表二所示第二
    級毒品甲基安非他命1 小包（重量如附表二所示），經警將
    乙○○帶回採尿送驗結果，呈甲基安非他命、可待因、嗎啡
    陽性反應，始悉上情。
二、案經高雄縣政府警察局鳳山分局、高雄市政府警察局保安警
    察大隊報告臺灣高雄地方法院檢察署檢察官偵查起訴。
    理  由
一、本件被告乙○○所犯為死刑、無期徒刑或最輕本刑為3 年以
    上有期徒刑以外之罪，其於準備程序中就被訴事實為有罪之
    陳述，經法官告知簡式審判程序之旨，並聽取公訴人及被告
    之意見後，依刑事訴訟法第273 條之1 第1 項規定，裁定由
    受命法官獨任進行簡式審判程序，合先敘明。
二、上揭事實，已據被告於本院審理中坦承不諱，且其於96年10
    月25日、96年11月8 日為警所採驗之尿液，經分別送往台灣
    檢驗科技股份有限公司、高雄市立凱旋醫院以GC/MS 方法（
    氣相層析質譜儀法）檢驗，結果確呈第一級毒品海洛因代謝
    後嗎啡及第二級毒品甲基安非他命之陽性反應，此有該公司
    96 年11 月12日報告編號KH2007B0000000號、上開醫院96年
    11月19日轉碼編號A00000000 號濫用藥物尿液檢驗報告2 紙
    可稽；另扣案如附表一所示之不明粉末20小包，經送往高雄
    市立凱旋醫院鑑定，結果均確含第一級毒品海洛因成分，詳
    如附表一所示，此有該醫院96年11月19日高市凱醫驗字第54
    66號濫用藥物成品檢驗鑑定書1 紙在卷可佐。又扣案如附表
    二所示之不明晶體1 小包，經送請高雄市立凱旋醫院鑑定，
    結果確含第二級毒品甲基安非他命成分，詳如附表二所示，
    此有該醫院96年12月21日高市凱醫驗字第5764號濫用藥物成
    品檢驗鑑定書1 紙存卷可參，足認被告上開自白與事實相符
    ，應堪置信。本件事證明確，被告犯行堪以認定。
三、按海洛因、甲基安非他命分別係毒品危害防制條例第2 條第
    2 項第1 、2 款所稱之第一、二級毒品，是被告分別施用海
    洛因、甲基安非他命之行為，係犯該條例第10條第1 項之施
    用第一級毒品罪，及同條第2 項之施用第二級毒品罪。被告
    持有第一、二級毒品，嗣進而施用之，持有之低度行為應為
    施用之高度行為所吸收，均不另論罪。被告於96年10月24日
    20、21時許以一施用行為同時施用海洛因及甲基安非他命，
    為一行為觸犯構成要件不同之數罪名，為想像競合犯，應從
    一重即施用第一級毒品海洛因罪處斷。被告上開所犯三罪，
    犯意各別，行為互殊，應予分論併罰。又被告有如前開事實
    欄所載之犯罪科刑及執行紀錄，此有臺灣高等法院被告前案
    紀錄表1 份在卷可稽，其前受徒刑之執行完畢後，5 年以內
    故意再犯本件有期徒刑以上之罪，為累犯，應依刑法第47條
    第1 項之規定，加重其刑。爰審酌被告前已因施用毒品案件
    經觀察勒戒、強制戒治及刑罰之執行，本應徹底戒除毒癮，
    不料其竟仍繼續施用毒品，顯見其並無戒除毒害之決心，本
    不宜寬貸，惟念其犯後坦承犯行，施用毒品乃自戕一己之身
    體健康，並具有病患性人格之特質，行為本身對社會所造成
    之危害並非直接、鉅大，並考量施用毒品之次數、期間長短
    等一切情狀，分別量處如主文所示之刑，並定其應執行之刑
    ，以資懲儆。按查獲之第一、二級毒品，不問屬於犯人與否
    ，均沒收銷燬之，毒品危害防制條例第18條第1 項前段定有
    明文。查扣案之如附表一所示之不明粉末20小包，經鑑定結
    果確含第一級海洛因之成分，業如上述，且各該包裝袋因分
    別與其內之毒品業已無法析離，應分別將之同視為第一級毒
    品，從而不問屬於犯人與否，爰併依上開規定宣告沒收銷燬
    之；扣案如附表二所示之不明晶體1 小包，經鑑定結果確含
    第二級毒品甲基安非他命之成分，業如上述，且各該包裝袋
    因分別與其內之毒品業已無法析離，應分別將之同視為第二
    級毒品，從而不問屬於犯人與否，爰併依上開規定宣告沒收
    銷燬之。而鑑驗所耗損之毒品，既已費失，自無庸宣告沒收
    銷燬，附此敘明。
據上論斷，應依刑事訴訟法第273 條之1 第1 項、第299 條第1
項前段，毒品危害防制條例第10條第1 項、第2 項、第18條第1
項前段，刑法第11條、第55條、第47條第1 項、第51條第5 款、
第9 款，判決如主文。
本案經檢察官甲○○到庭執行職務
中    華    民    國    97    年    2     月    26    日
                   刑事第十庭    法  官  顏銀秋
上正本證明與原本無誤。
如不服本判決得提起上訴。
中    華    民    國    97    年    2     月    26    日
                                 書記官  董明惠
如不服本判決，應於送達後10日內，向本院提出上訴狀。
附錄本案論罪科刑法條：
毒品危害防制條例第10條
施用第一級毒品者，處6月以上5年以下有期徒刑。
施用第二級毒品者，處3年以下有期徒刑。
附表一：扣案海洛因二十小包之明細
┌──┬─────┬─────────┐
│編號│   名稱   │    重量          │
├──┼─────┼─────────┤
│ 一 │  海洛因  │檢驗前淨重0.053公 │
│    │          │克，檢驗後淨重    │
│    │          │0.045公克         │
├──┼─────┼─────────┤
│ 二 │  海洛因  │檢驗前淨重0.052公 │
│    │          │克，檢驗後淨重    │
│    │          │0.041公克         │
├──┼─────┼─────────┤
│ 三 │  海洛因  │檢驗前淨重0.058公 │
│    │          │克，檢驗後淨重    │
│    │          │0.048公克         │
├──┼─────┼─────────┤
│ 四 │  海洛因  │檢驗前淨重0.053公 │
│    │          │克，檢驗後淨重    │
│    │          │0.044公克         │
├──┼─────┼─────────┤
│ 五 │  海洛因  │檢驗前淨重0.060公 │
│    │          │克，檢驗後淨重    │
│    │          │0.051公克         │
├──┼─────┼─────────┤
│ 六 │  海洛因  │檢驗前淨重0.056公 │
│    │          │克，檢驗後淨重    │
│    │          │0.045公克         │
├──┼─────┼─────────┤
│ 七 │  海洛因  │檢驗前淨重0.050公 │
│    │          │克，檢驗後淨重    │
│    │          │0.042公克         │
├──┼─────┼─────────┤
│ 八 │  海洛因  │檢驗前淨重0.051公 │
│    │          │克，檢驗後淨重    │
│    │          │0.042公克         │
├──┼─────┼─────────┤
│ 九 │  海洛因  │檢驗前淨重0.059公 │
│    │          │克，檢驗後淨重    │
│    │          │0.048公克         │
├──┼─────┼─────────┤
│ 十 │  海洛因  │檢驗前淨重0.054公 │
│    │          │克，檢驗後淨重    │
│    │          │0.045 公克        │
├──┼─────┼─────────┤
│十一│  海洛因  │檢驗前淨重0.046公 │
│    │          │克，檢驗後淨重    │
│    │          │0.036公克         │
├──┼─────┼─────────┤
│十二│  海洛因  │檢驗前淨重0.047公 │
│    │          │克，檢驗後淨重    │
│    │          │0.037公克         │
├──┼─────┼─────────┤
│十三│  海洛因  │檢驗前淨重0.050公 │
│    │          │克，檢驗後淨重    │
│    │          │0.041公克         │
├──┼─────┼─────────┤
│十四│  海洛因  │檢驗前淨重0.043公 │
│    │          │克，檢驗後淨重    │
│    │          │0.034公克         │
├──┼─────┼─────────┤
│十五│  海洛因  │檢驗前淨重0.058公 │
│    │          │克，檢驗後淨重    │
│    │          │0.048公克         │
├──┼─────┼─────────┤
│十六│  海洛因  │檢驗前淨重0.049公 │
│    │          │克，檢驗後淨重    │
│    │          │0.039公克         │
├──┼─────┼─────────┤
│十七│  海洛因  │檢驗前淨重0.049公 │
│    │          │克，檢驗後淨重    │
│    │          │0.040公克         │
├──┼─────┼─────────┤
│十八│  海洛因  │檢驗前淨重0.053公 │
│    │          │克，檢驗後淨重    │
│    │          │0.044公克         │
├──┼─────┼─────────┤
│十九│  海洛因  │檢驗前淨重0.058公 │
│    │          │克，檢驗後淨重    │
│    │          │0.049公克         │
├──┼─────┼─────────┤
│二十│  海洛因  │檢驗前淨重0.048公 │
│    │          │克，檢驗後淨重    │
│    │          │0.039公克         │
└──┴─────┴─────────┘
附表二：扣案之甲基安非他命一小包
┌──┬────────┬─────────┐
│編號│   名稱         │     重量         │
├──┼────────┼─────────┤
│ 一 │甲基安非他命    │檢驗前淨重1.668公 │
│    │                │克，檢驗後淨重    │
│    │                │1.660公克         │
└──┴────────┴─────────┘


司法院資訊處製作；財團法人民間司法改革基金會備份。
